# 关于顺流交易抵消

提问人：stoneinsea 时间：2015-02-10 00:25:20
各位大侠：在审计中遇到一案例，请帮忙分析如何解决，甲企业投资于A公司，持股比例40%，本年度甲向A提供服务取得 1000 万元收入，但A处于在建期间尚未投产，取得甲的服务构成相应资产价值，即计入在建工程，其他小部分费用化。我的问题是，在甲单体报表上，未实现收益是计入在建工程部分金额？按照如下分录抵消是否正确？ 借：投资收益 （服务收入价格-服务成本）*40%贷：长期股权投资 （服务收入价格- 服务成本）*40% 联营企业费用化部分可以不考虑了吧。

回答人：chenyiwei
投资方个别报表层面权益法核算时，基本可以如你所理解。但仅就联营企业计入在建工程的这部分内部交易利润进行抵销处理。